【裁判字號】    89,易,2580
【裁判日期】    890822
【裁判案由】    妨害家庭
【裁判全文】
臺灣板橋地方法院刑事判決                        八十九年度易字第二五八號
    公  訴  人  臺灣板橋地方法院檢察署檢察官
    被      告  丙○○
    被      告  丁○○
右列被告因妨害家庭案件，經檢察官提起公訴（八十九年度偵字第九九一七號），本
院判決如左：
    主  文
丁○○連續有配偶而與人通姦，處有期徒刑伍月，如易科罰金以佰元折算壹日。
丙○○連續與有配偶之人相姦，處有期徒刑伍月，如易科罰金以佰元折算壹日。
    事  實
一、丁○○係甲○○之妻，為有配偶之人，其與丙○○原係偉智科技集團服務中心之
    同事，甫於民國八十九年一月二十日公司舉辦澳洲旅遊出國時結識進而交往。丁○○於八十九年三月十日與其夫甲○○吵架後，即離家出走，並於八十九年三月
    十五日起，搬至丙○○所承租位於台北縣板橋市○○路○段四四三巷（起訴書誤
    載為四三三巷）五八號九樓之套房同住，丙○○明知丁○○為有配偶之人，二人
    竟基於通相姦之概括犯意，自八十九年三月十五日起，在上址發生性行為多次。
    嗣於八十九年五月六日凌晨零時十五分許，在台北縣板橋市○○路○段四四三巷
    五八號九樓，丁○○衣衫不整睡於床上，與身著短褲、上身赤裸之丙○○同處一
    室，為甲○○會同警員當場查獲。
二、案經甲○○訴由台北縣警察局海山分局報請臺灣板橋地方法院檢察署檢察官偵查
    起訴。
    理  由
一、訊據被告丙○○、丁○○均矢口否認彼此有發生性行為之關係，被告丙○○辯稱
    ：其未與丁○○發生關係，當天丁○○只是拿一些髒衣物至其住所清洗而已；被
    告丁○○辯稱：其未與丙○○發生關係，其於警訊中供承與丙○○發生關係，乃
    因其想與甲○○離婚，但甲○○開出之條件很不合理，所以才在警訊中講一些不
    實的話，且其自八十九年三月二十日起在正生婦幼診所當護士，當時是值大夜班
    云云。惟查：（一）右揭事實業據被告丙○○、丁○○二人分別於警訊中供承在
    卷，被告丙○○供稱：「（八十九年）五月六日零時十五分許，在板市○○路○
    段四四三巷五八號九樓內，現場查獲我與丁○○兩人」「我與丁○○一同任職右
    述公司（即偉智科技集團服務中心），於八十九年元月底公司辦澳洲旅遊出國時
    認識，並於三月中旬開始交往，交往時丁○○才告知她已結婚」「兩人交往幾天
    後，賴女於三月底搬至中山路二段四四三巷五八號九樓與我同住，兩人今日未發
    生性行為，交往期間及同居時有發生過性行為及性關係」「我與賴女已在睡覺，
    我僅穿條短褲未著上衣，賴女穿著短式休閒衣褲」「（該處所）是我從八十九年
    元月中旬開始承租，．．．，該屋為套房內有一客廳與床舖，並無隔局，我與賴
    女同床睡覺無誤」；被告丁○○供稱：其與丙○○在同一家公司任職，丙○○係
    其公司之經理，其與丙○○認識大約四個月，二人約於八十九年三月七日或九日
    第一次發生性關係，並於八十九年三月九日搬去與丙○○同居，交往之初未告知
    丙○○其已結婚之事實，後來公司同事告知他後，其有告知丙○○結婚之事。雖
    被告二人就交往及同居之起始時間之供詞，稍有出入，但二人對於確曾同居及發
    生性關係之供詞，則無二致。其後於偵查中，被告二人均供稱丁○○係於八十九
    年三月十五日搬至丙○○住處（見八十九年度偵字第九九一七號偵查卷第三０頁
    ）。準此以觀，被告二人應係自八十九年三月十五日起同居，並發生性關係殆可
    認定。（二）證人乙○○本院審理中結證稱：「我們請徵信社調查丁○○行跡，
    他們告訴我們丁○○和人住在板橋市○○路○段四四三巷五八號之大樓裡，我和
    我哥哥王依華和一個朋友在該棟大樓樓下守候四、五個晚上，丁○○和丙○○是
    一起回家，到半夜二點也沒看他們出來，顯然是住在一起，我們會同警方一起去
    抓姦，敲門後約五分鐘丙○○才來開門，這期間我有聽到他開抽屜的聲音，他應
    該是拿衣物穿，他來開門時，穿一休閒短褲，上身赤裸，丁○○躺在床上，棉被
    蓋到胸口，肩膀露出，沒有穿衣服，警察叫我們先出去讓她穿著衣物，現場是一
    間套房，只有一張雙人床，床上二個枕頭，一條棉被，二人衣物均掛在一起。在
    警局作筆錄時，丙○○與丁○○是被隔離訊問同時製作筆錄，他們二人不知道彼
    此說什麼話，我當時在丁○○旁邊，警訊所講的話都是她自己承認。」，並有現
    場相片十張附卷可稽。依現場相片觀之，房間內置有雙人床一張，床上有二個枕
    頭，一條棉被，丁○○睡在床上，男女衣物混掛一起，可見被告二人確有同居之
    事實。斷非如被告丙○○所辯，丁○○只是拿一些髒衣物至其住所清洗如此而已
    ；又被告丁○○雖自八十九年三月二十日起在正生婦幼診所當護士，依其所提出
    之值班表觀之，其自八十九年三月二十日至同年四月三十日止，曾輪值大夜班、
    小夜班、白天班，其間亦有放假日，非如被告丁○○所辯其係值大夜班云云，何
    況縱係夜間工作者，亦非全無夫妻間之性生活，被告丁○○所辯亦不足為被告二
    人未發生性關係之證明。本件事證明確，被告等犯行洵堪認定，應依法論科。
二、核被告丁○○所為，係犯刑法第二百三十九條前段之通姦罪；被告丙○○所為，
    係犯刑法第二百三十九條後段之相姦罪。被告二人先後數行為，時間緊接，所犯
    罪名與構成要件均屬相同，顯係基於概括之犯意為之，應依刑法第五十六條連續
    犯之規定，各論以一罪並均加重其刑。爰審酌被告等之素行、犯罪之動機、目的
    、手段、智識程度及犯罪後否認犯行，飾詞狡辯之態度等一切情狀，各量處如主
    文所示之刑，並諭知易科罰金之折算標準。
據上論斷，應依刑事訴訟法第二百九十九條第一項前段，刑法第五十六條、第二百三
十九條前段、後段、第四十一條，罰金罰鍰提高標準條例第二條，判決如主文。
本案經檢察官朱帥俊到庭執行職務
中      華      民      國      八十九      年      八    月    二十二  日
                                      臺灣板橋地方法院刑事第一庭
                                          法  官  毛  崑  山
右正本證明與原本無異
如不服本判決應於送達後十日內向本院提出上訴狀
                                          書記官  章  宏  萱
中      華      民      國      八十九      年      八    月    二十四  日
附錄本案論罪科刑法條全文：
刑法第二百卅九條：
有配偶而與人通姦者，處一年以下有期徒刑，其相姦者亦同。


司法院資訊處製作；財團法人民間司法改革基金會備份。
